<?xml version='1.0' encoding='utf-8'?>
<verb default="gáinneáil" disambig="">
  <verbalNoun default="gáinneáil" />
  <verbalAdjective default="gáinneáilte" />
  <tenseForm default="gáinneáil" tense="Past" dependency="Indep" person="Base" />
  <tenseForm default="gáinneálamar" tense="Past" dependency="Indep" person="Pl1" />
  <tenseForm default="gáinneáladar" tense="Past" dependency="Indep" person="Pl3" />
  <tenseForm default="gáinneáladh" tense="Past" dependency="Indep" person="Auto" />
  <tenseForm default="gáinneáil" tense="Past" dependency="Dep" person="Base" />
  <tenseForm default="gáinneálamar" tense="Past" dependency="Dep" person="Pl1" />
  <tenseForm default="gáinneáladar" tense="Past" dependency="Dep" person="Pl3" />
  <tenseForm default="gáinneáladh" tense="Past" dependency="Dep" person="Auto" />
  <tenseForm default="gáinneáladh" tense="PastCont" dependency="Indep" person="Base" />
  <tenseForm default="gáinneálainn" tense="PastCont" dependency="Indep" person="Sg1" />
  <tenseForm default="gáinneáilteá" tense="PastCont" dependency="Indep" person="Sg2" />
  <tenseForm default="gáinneálaimis" tense="PastCont" dependency="Indep" person="Pl1" />
  <tenseForm default="gáinneálaidís" tense="PastCont" dependency="Indep" person="Pl3" />
  <tenseForm default="gáinneáiltí" tense="PastCont" dependency="Indep" person="Auto" />
  <tenseForm default="gáinneáladh" tense="PastCont" dependency="Dep" person="Base" />
  <tenseForm default="gáinneálainn" tense="PastCont" dependency="Dep" person="Sg1" />
  <tenseForm default="gáinneáilteá" tense="PastCont" dependency="Dep" person="Sg2" />
  <tenseForm default="gáinneálaimis" tense="PastCont" dependency="Dep" person="Pl1" />
  <tenseForm default="gáinneálaidís" tense="PastCont" dependency="Dep" person="Pl3" />
  <tenseForm default="gáinneáiltí" tense="PastCont" dependency="Dep" person="Auto" />
  <tenseForm default="gáinneálann" tense="PresCont" dependency="Indep" person="Base" />
  <tenseForm default="gáinneálaim" tense="PresCont" dependency="Indep" person="Sg1" />
  <tenseForm default="gáinneálaimid" tense="PresCont" dependency="Indep" person="Pl1" />
  <tenseForm default="gáinneáiltear" tense="PresCont" dependency="Indep" person="Auto" />
  <tenseForm default="gáinneálann" tense="PresCont" dependency="Dep" person="Base" />
  <tenseForm default="gáinneálaim" tense="PresCont" dependency="Dep" person="Sg1" />
  <tenseForm default="gáinneálaimid" tense="PresCont" dependency="Dep" person="Pl1" />
  <tenseForm default="gáinneáiltear" tense="PresCont" dependency="Dep" person="Auto" />
  <tenseForm default="gáinneálfaidh" tense="Fut" dependency="Indep" person="Base" />
  <tenseForm default="gáinneálfaimid" tense="Fut" dependency="Indep" person="Pl1" />
  <tenseForm default="gáinneálfar" tense="Fut" dependency="Indep" person="Auto" />
  <tenseForm default="gáinneálfaidh" tense="Fut" dependency="Dep" person="Base" />
  <tenseForm default="gáinneálfaimid" tense="Fut" dependency="Dep" person="Pl1" />
  <tenseForm default="gáinneálfar" tense="Fut" dependency="Dep" person="Auto" />
  <tenseForm default="gáinneálfadh" tense="Cond" dependency="Indep" person="Base" />
  <tenseForm default="gáinneálfainn" tense="Cond" dependency="Indep" person="Sg1" />
  <tenseForm default="gáinneálfá" tense="Cond" dependency="Indep" person="Sg2" />
  <tenseForm default="gáinneálfaimis" tense="Cond" dependency="Indep" person="Pl1" />
  <tenseForm default="gáinneálfaidís" tense="Cond" dependency="Indep" person="Pl3" />
  <tenseForm default="gáinneálfaí" tense="Cond" dependency="Indep" person="Auto" />
  <tenseForm default="gáinneálfadh" tense="Cond" dependency="Dep" person="Base" />
  <tenseForm default="gáinneálfainn" tense="Cond" dependency="Dep" person="Sg1" />
  <tenseForm default="gáinneálfá" tense="Cond" dependency="Dep" person="Sg2" />
  <tenseForm default="gáinneálfaimis" tense="Cond" dependency="Dep" person="Pl1" />
  <tenseForm default="gáinneálfaidís" tense="Cond" dependency="Dep" person="Pl3" />
  <tenseForm default="gáinneálfaí" tense="Cond" dependency="Dep" person="Auto" />
  <moodForm default="gáinneáladh" mood="Imper" person="Base" />
  <moodForm default="gáinneálaim" mood="Imper" person="Sg1" />
  <moodForm default="gáinneáil" mood="Imper" person="Sg2" />
  <moodForm default="gáinneálaimis" mood="Imper" person="Pl1" />
  <moodForm default="gáinneálaigí" mood="Imper" person="Pl2" />
  <moodForm default="gáinneálaidís" mood="Imper" person="Pl3" />
  <moodForm default="gáinneáiltear" mood="Imper" person="Auto" />
  <moodForm default="gáinneála" mood="Subj" person="Base" />
  <moodForm default="gáinneálaimid" mood="Subj" person="Pl1" />
  <moodForm default="gáinneáiltear" mood="Subj" person="Auto" />
</verb>
